【裁判字號】    98,重訴,203
【裁判日期】    980909
【裁判案由】    清償融資借款
【裁判全文】
臺灣臺中地方法院民事判決             98年度重訴字第203號
原      告  元富證券股份有限公司
法定代理人  澤一投資股份有限公司指派代表人乙○○
訴訟代理人  丙○○
被      告  戊○
被      告  丁○
上一人
訴訟代理人  蔡素惠律師
            羅豐胤律師
複代理人    林正雄律師
            甲○○
上列當事人間請求清償融資借款事件，經於民國98年8月10日言
詞辯論終結，本院判決如下：
    主    文
被告戊○應給付原告新臺幣11,188,653元，及其中之新臺幣11,1
79,845元自民國98年2月21日起至清償日止，按週年利率百分之5
計算之利息。
原告其餘之訴駁回。
訴訟費用由被告戊○負擔。
本判決第一項於原告以新臺幣3,700,000元為被告戊○供擔保後
，得假執行。
原告其餘假執行之聲請駁回。
    事實及理由
壹、原告起訴聲明：被告應連帶給付原告新臺幣（下同）11,188
    ,653 元，及其中之11,179,845元自民國98年2月21日起至清
    償日止，按週年利率百分之5計算之利息，並願供擔保，請
    准宣告假執行。另陳述如下：
    一、按有價證券買賣，包括普通交易與信用交易，而信用交
        易含融資與融券方式買賣證券，此為證券交易法第60條
        第l項所明定之交易方式。又「證券經紀商接受普通交
        割之買賣委託…。證券經紀商接受信用交易之買賣委託
        …」復為臺灣證券交易所股份有限公司證券經紀商受託
        契約準則第12條所定。被告二人所簽立之「委任授權受
        任承諾買賣證券授權書」上載明被告丁○代理被告戊○
        「買賣上市（櫃）證券」，所稱「買賣」理當包括「普
        通買賣」及「信用買賣」，此亦為被告所承認，而信用
        交易買賣又包含融資與融券方式在內，另融券契約款項
        係由融資自備款與向原告借貸之金錢所組成，始完成交
        割，故所謂「交割」當亦包含融資自備款之繳納及向原
        告融資借款在內，所謂「其他有關之行為」，當指因與
        原告簽立融資借款契約而生之應維持整戶擔保維持率、
        補繳融資保證金、清償融資債務，以及履行融資契約等
        義務。倘有違反補繳融資保證金，或未履行融資借款清
        償責任等契約約定之義務時，即為違約，而應負賠償之
        責。故系爭「委任授權受任承諾買賣證券授權書」上所
        記載之「交割及其他有關行為」，自包括借款及還款、
        付息等行為。則依授權書載明之文意，被告丁○應負連
        帶保證責任。
    二、被告丁○雖以其未於融資融券契約文件上簽名擔任被告
        戊○之連帶保證人，故無須就被告戊○之信用交易違約
        交割責任負責等語，資為抗辯。惟查，被告丁○自承受
        被告戊○委託而代為融資交易行為，其所依據者即為信
        用交易契約，被告丁○何來可能未依據信用交易契約而
        得從事信用交易下單買賣？顯見被告丁○主張其所負之
        連帶責任不及融資融券契約，即無理由。再者，股票信
        用融資交易，必先表明其為融資下單，被告丁○實無可
        能不知其下單之性質。是被告丁○雖未於開戶契約上簽
        名，然其既已在「委任授權受任承諾買賣證券授權書」
        上簽章表明「願負連帶保證責任」，可見被告丁○主觀
        上已知其代被告戊○所為之交易行為，係為融資買賣，
        且應與被告戊○負連帶保證責任，此亦不違反被告戊○
        與被告丁○從事信用交易之本意。
    三、按數人負同一債務，明示對於債權人各負全部給付責任
        者，為連帶債務，民法第272條第l項訂有明文。按被告
        二人與原告簽訂之「委任授權受任承諾買賣證券授權書
        」上載明被告丁○「承諾：因代理委任人處理上開特別
        委任事務，願對貴公司負連帶保證責任，放棄先訴抗辯
        權…」，即與上開條文所指之「明示」要件相合，故被
        告丁○自應與被告戊○對原告負連帶保證融資借款債務
        清償之責。
    四、被告戊○及訴外人吳廷厚、楊俊逵、羅彥婷、羅彥雯、
        向華玉等人，均委託被告丁○擔任證券委託買賣之受託
        人，此有各該客戶與被告丁○所共同出具之「授權委託
        買賣及公開申購有價證券同意書」、「委任授權受任承
        諾買賣證券授權書」可證，且皆於原告公司處發生信用
        違約事件。渠等買進、賣出之資金均為被告丁○所有，
        足見被告戊○及第三人吳廷厚、楊俊逵、羅彥婷、羅彥
        雯、向華玉均係出借證券帳戶，供相對人丁○從事股票
        交易使用，即俗稱之「人頭戶」，被告丁○始為實際契
        約當事人。被告丁○雖辯稱其如國安基金或退輔基金之
        操盤手，毋庸對基金之盈虧負責，以證其亦免負融資欠
        款之償還責任云云。惟被告丁○既非基金操盤手，其所
        操作之對象亦非基金，況被告丁○與被告戊○向原告簽
        立有「委任授權受任承諾買賣證券授權書」，已明訂被
        告二人應對原告負連帶保證責任，被告丁○所辯，實不
        足採。
    五、被告另應對原告負侵權行為責任。按民法第l84條第l項
        後段規定，故意以背於善良風俗之方法加損害於他人者
        ，應負損害賠償責任。又數人共同不法侵害他人之權利
        者，連帶負損害賠償責任。造意及幫助人，視為共同行
        為人。民法第185條亦有明文。查被告戊○及訴外人吳
        廷厚、楊俊逵、羅彥婷、羅彥雯、向華玉等人，出借其
        證券帳戶並委託被告丁○擔任證券委託買賣之受託人，
        以便被告丁○炒作股票，並藉多人開戶以規避金融主管
        機關所定「每一客戶對上市單一有價證券最高融資限額
        為一千五百萬元」之限制，而方便被告丁○向原告為大
        筆融資借款，以拉抬股價。其後上開人頭戶於原告處所
        發生之信用違約總金額達45,160,221元，可證被告丁○
        意圖操縱市場價格，被告丁○明知其無償還能力，卻仍
        藉眾多人頭戶向原告為大筆借貸，復不履行融資償還責
        任，顯屬以背於善良風俗之方法，加損害於原告，並使
        原告蒙受巨額損失。被告丁○對上開故意違約而不償還
        之融資欠款，自應與被告戊○負共同侵權行為之連帶賠
        償責任。
貳、被告丁○答辯聲明：原告之訴及假執行之聲請均駁回，如受
    不利判決，願供擔保，請准宣告免為假執行。另陳述如下：
    一、原告之主張相互矛盾：
        查原告主張依系爭「委任授權受任承諾買賣證券授權書
        」，被告丁○須對本件融資負連帶責任；原告復主張被
        告丁○構成侵權行為，理由係被告丁○利用被告戊○之
        帳戶買賣有價證券，目的在於故意規避因融資所生之契
        約上履行義務，甚至意圖脫免信用違約時衍生之刑事責
        任云云。然原告一方面主張被告丁○依約應負連帶責任
        ，一方面又主張被告丁○故意規避契約之履行義務，其
        前後主張，相互矛盾。
    二、被告丁○與原告間並未成立連帶保證契約：
        按連帶保證為保證契約之一種，應由雙方當事人就保證
        人願與主債務人負同一清償責任有意思之合致，始足成
        立。次按，證券經紀商受託買賣有價證券時，委託人或
        其法定代理人委由代理人代理委託買賣、申購有價證券
        或辦理交割和相關手續，應出具授權書為之，並得留存
        代理人印鑑卡或簽名樣式卡憑以辦理，臺灣證券交易所
        股份有限公司營業細則第75條第6項定有明文。經查：
        被告戊○委由其代理人被告丁○代理委託買賣、申購有
        價證券或辦理交割相關手續，依上開臺灣證券交易所股
        份有限公司營業細則之規定，須出具授權書，系爭「委
        任授權受任承諾買賣證券授權書」即係依據臺灣證券交
        易所股份有限公司營業細則第75條第6項規定辦理，核
        其性質，不過係被告丁○有權代理被告戊○委託原告買
        賣有價證券之憑據，該同意書之契約當事人為被告戊○
        與被告丁○，原告並非該同意書之契約當事人，該同意
        書自非保證契約至明，則原告依據該同意書請求被告丁
        ○負連帶清償融資款之責，顯屬無據。
    三、退萬步言，縱認被告丁○須負連帶保證責任，其保證責
        任僅止於辦理交割，並不及於清償融資欠款：
        （一）按受託買賣有價證券業務之證券業者，其與投資
              人之法律關係為行紀或居間，此觀之證券交易法
              第15條第3款規定甚明。被告戊○與原告訂立委
              託買賣證券受託契約，委託原告買賣有價證券，
              被告戊○與原告間乃成立行紀或居間之法律關係
              ；被告戊○另於原告開立信用帳戶辦理有價證券
              融資融券事宜，係與原告另訂立融資融券契約，
              就融資部分，被告戊○與原告成立消費借貸契約
              。準此，被告戊○與原告公司間分別成立行紀或
              居間之法律關係，以及消費借貸關係。
        （二）系爭「委任授權受任承諾買賣證券授權書」記載
              ：「茲授權丁○代理本人於貴公司9690-6帳號買
              賣上市（櫃）證券、辦理交割事宜及其他有關之
              行為，均由委任人負全責，絕無異議。受任人並
              承諾：因代理委任人處理上開特別委任事務，願
              對貴公司負連帶保證責任…」，準此，退萬步言
              ，縱認被告丁○需負連帶保證責任，惟其明示之
              連帶保證範圍乃被告戊○與原告基於買賣有價證
              券所生之債務，而不及於被告戊○與原告基於其
              他契約所生之債務。
        （三）原告主張被告丁○所為之系爭證券買賣交易，包
              括委託原告向證券集中市場為證券買賣及向原告
              融資借貸金錢二種，彼此係不可分割之關係云云
              惟查，被告戊○委任被告丁○之事項，並不包含
              融資，業如前述；且買賣股票非必融資不可，若
              無融資買受股票，買受人須給付全部之股票成交
              價款，若以融資買入股票，買受人只須給付融資
              自備款（即按融資買進成交價款扣除融資金額後
              之餘額），此觀證券商辦理買賣有價證券買賣融
              資融券業務操作辦法第l8條第l項規定即明。本
              件被告戊○初始係以現股買賣，並非以融資買賣
              有價證券，嗣後才以融資方式為之。買賣有證券
              之委託人（被告戊○）對受託人（原告）之最終
              義務乃係交割，交割完成後委託人即無契約義務
              ，於融資買入有價證券時，買受人只須給付融資
              自備款，其交割義務即屬完成。至於融資額之清
              償，乃屬於融資融券契約之範疇。易言之，融資
              並非買賣有價證券之必要行為，融資自非系爭授
              權書所載之保證範圍。
        （四）第查，原告公司與被告戊○所簽訂之「融資融券
              契約書」第九條約定：「乙方（原告公司）依前
              二條規定處分擔保品之時間及價格，甲方（戊○
              ）絕無異議；處分費用由甲方負擔之。前項處分
              所得，抵充甲方所負融資融券債務有剩餘者，應
              返還委託人，如不足抵充，甲方應立即清償，否
              則乙方依法追償之。乙方如因特殊事故未能處分
              擔保品取償時，甲方不得因此拒絕清償債務。」
              ，被告戊○融資借款之清償義務既約定於該條，
              而被告丁○並未於該「融資融券契約」上簽名擔
              任被告戊○融資借款之連帶保證人，原告請求被
              告丁○連帶清償被告戊○之融資餘額，顯屬無據
              。
        （五）末查，被告戊○係於97年6月23日與原告簽訂融
              資融券契約書。而起訴狀聲證二所示之「委任授
              權受任承諾買賣證券授權書」並無日期之記載，
              惟原告主張該授權書簽立日期為90年3月17日，
              倘其主張為真，則被告丁○簽立系爭授權書時，
              被告戊○尚未與原告訂立融資融券契約書。易言
              之，被告戊○尚不得以融資融券方式委託原告買
              賣有價證券，益證該同意書所載之委任事項及承
              諾保證責任，並不包含融資融券之清償責任，因
              而被告戊○於97年6月23日與原告訂立委託融資
              融券契約書時，被告丁○乃未於該契約書上簽名
              以擔任該契約之連帶保證人。是原告公司據系爭
              授權書而請求被告丁○負連帶保證責任，自屬無
              據。
    五、被告丁○並無侵權行為：
        按侵權行為，即不法侵害他人權利之行為，屬違法行為
        之一種，另債務不履行為債務人侵害債權之行為，性質
        上雖亦屬侵權行為，但法律另有關於債務不履行之規定
        ，故關於侵權行為之規定，於債務不履行不適用之，最
        高法院43年度台上字第752號判例意旨參照。經查，被
        告戊○向原告申請開戶買賣有價證券，嗣後再與原告訂
        立融資融券契約，均係經過原告之層層審核通過，且被
        告戊○最初乃係以全額交割方式買賣有價證券，交易均
        屬正常，本件純因被告等錯判情勢，致所買受之股票迅
        速跌破融資擔保維持率，而無力償還融資款，此與善良
        風俗無涉。且被告戊○買賣有價證券，資金出自於被告
        戊○，買賣之利益及不利益均由被告戊○自行承受，原
        告主張被告戊○乃係被告丁○之人頭戶，純屬臆測，而
        無可採。
、被告戊○：未於言詞辯論期日到場，亦未提出書狀作何聲明
    或陳述。
肆、法院得心證之理由：
  一、程序方面：
      （一）本件被告戊○未於言詞辯論期日到場，核無民事訴
            訟法第386條各款所列情形，爰依原告之聲請，就
            被告戊○部分由其一造辯論而為判決。另原告法定
            代理人於98年5月18日由王培秩變更為乙○○，並
            已具狀聲明承受訴訟，核屬有據。
      （二）按訴狀送達後，原告不得將原訴變更或追加他訴。
            但有下列各款情形之一者，不在此限：二、請求之
            基礎事實同一者。三、擴張或減縮應受判決事項之
            聲明者。七、不甚礙被告之防禦及訴訟之終結者。
            民事訴訟法第255條第1項第2、3、7款定有明文。
            查原告起訴時，原依融資契約及連帶保證之法律關
            係，訴請被告連帶給付原告11,188,653元，及自98
            年2月21日起至清償日止，按週年利率百分之5計算
            之利息；嗣則追加侵權行為之法律關係及減縮利息
            部分之請求。減縮利息部分，核屬減縮應受判決事
            項之聲明，另追加部分，其請求之基礎事實同一，
            且不甚礙被告之防禦及訴訟之終結，核與前揭規定
            無違，應予准許，合先敘明。
  二、原告主張依被告二人應依系爭「信用交易帳戶申請書」及
      「委任授權受任承諾買賣證券授權書」所示，連帶清償被
      告戊○所欠原告之未償融資借款。惟為被告丁○所否認，
      並以前揭詞置辯：
      （一）被告戊○部分：
            (1)、按當事人對於他造主張之事實，於言詞辯論時
                不爭執者，視同自認。當事人對於他造主張之
                事實，已於相當時期受合法之通知，而於言詞
                辯論期日不到場，亦未提出準備書狀爭執者，
                準用第1項之規定。民事訴訟法第280條第1、3
                項定有明文。
            (2)、原告主張被告戊○積欠融資款11,188,653元，
                及其中之11,179,845自98年2月21日起至清償
                日止，應按週年利率百分之5計算利息等情，
                業據原告提出與所述內容相符之上開開戶契約
                文件、交割紀錄及違約明細表等為證，被告戊
                ○對於原告所主張之事實，已於相當時期受合
                法之通知，而未於言詞辯論期日到場，亦未提
                出書狀而為爭執，依民事訴訟法第280條第3項
                準用同條第1項之規定，視同自認。
            (3)、是原告依被告戊○所簽立之「融資融券契約書
                」第九條：「乙方（即原告）依前二條規定處
                分擔保品之時間及其處分價格，甲方（即被告
                戊○）絕無異議；處分費用由甲方負擔之。前
                項處分所得，抵充甲方所負融資融券債務有剩
                餘者，應返還委託人，如不足抵充，甲方應立
                即清償，否則乙方依法追償之。乙方如因特殊
                事故未能處分擔保品取償時，甲方不得因此拒
                絕清償債務。」約定，訴請被告戊○清償融資
                借款之處分後融資餘額及利息11,188,653元，
                及其中之11,179,845自98年2月21日起至清償
                日止，按週年利率百分之5計算之利息，自屬
                有據。
      （二）被告丁○部分：
            (1)、按解釋意思表示，應探求當事人之真意，不得
                拘泥於所用之辭句，民法第98條定有明文。是
                解釋當事人之契約，應以當事人立約當時之真
                意為準，而真意何在，又應以過去事實及其他
                一切證據資料為斷定之標準，不能拘泥文字致
                失真意。
            (2)、本件原告主張依系爭「委任授權受任承諾買賣
                證券授權書」之約定，應就被告戊○所欠之系
                爭融資款負連帶保證責任。但查：依原告所提
                出為被告所不爭執之相關開戶文件可知：
                、被告戊○早於78年8月9日以被告丁○為代
                    理人，與原告之前身「銓安證券股份有限
                    公司」書立「委託買賣證券受託契約書」
                    ，而開立「9690-7號」帳戶，委託原告在
                    證券交易集中市場買賣證券。
                、被告戊○嗣於81年6月4日向原告之前身「
                    大裕證券股份有限公司」申請開立「9690
                    -6號」之普通帳戶，委託原告在證券交易
                    集中市場買賣證券。
                、被告戊○與被告丁○繼於90年3月17日共
                    同書立「委任授權受任承諾買賣證券授權
                    書」，交付「大裕證券股份有限公司」，
                    載明：「玆授權丁○代理本人於貴公司
                    9690-6帳號買賣上市（櫃）證券、辦理交
                    割事宜及其他有關之行為，均由委任人負
                    全責，絕無異議。受任人並承諾：因代理
                    委任人處理上開特別委任事務，願對貴公
                    司負連帶保證責任，放棄先訴抗辯權，受
                    任人與委任人間有任何爭執，概與貴公司
                    無涉。為昭信守，特聯名出具委託授權、
                    受任承諾之切實證明書如上。此致大裕證
                    券股份有限公司台照。委任人戊○（簽章
                    ）... 受任人丁○（簽章）」。
                、被告戊○再於91年3月20日經「大裕證券
                    股份有限公司」介紹，書立有效期限三年
                    之「融資融券契約書」，向訴外人「復華
                    證券金融股份有限公司」開立信用帳戶，
                    辦理有價證券買賣融資融券。
                、被告戊○於97年6月23日當時所持有之有
                    價證券金額為1,376萬元，其乃書立「信
                    用交易帳戶申請書（代開戶卡）」，向原
                    告申請「續約」原所開立之信用交易帳戶
                    ，經原告徵信審核後同意以「庫存作財力
                    融資」而給予續約三年（融資、融券限額
                    各為2,500萬元）。
                、被告丁○除有於90年3月17日之「委任授
                    權受任承諾買賣證券授權書」上簽章，承
                    諾因代理被告戊○處理上開特別委任事務
                    （即代理被告戊○辦理系爭9690-6帳號買
                    賣上市上櫃證券、辦理交割事宜及其他有
                    關之行為），願對原告公司負連帶保證責
                    任外，被告丁○並未於被告戊○嗣所申請
                    開立之信用交易帳戶相關申請文件上，另
                    為連帶保證意旨之簽署。
                、依上所述，本件被告戊○與被告丁○於90
                    年3月17日共同書立「委任授權受任承諾
                    買賣證券授權書」，交付原告之前身「大
                    裕證券股份有限公司」時，被告戊○與原
                    告之前身「大裕證券股份有限公司」間，
                    並無融資融券之契約關係存在，是被告楊
                    金書立系爭授權書，其所承諾就受被告楊
                    換之委任而代理被告戊○所為之「買賣上
                    市（櫃）證券、辦理交割事宜及其他有關
                    之行為」，應僅限於普通帳戶之上市（櫃
                    ）證券買賣、交割行為，而不及於被告楊
                    換嗣後與原告所成立之融資融券契約關係
                    。加以被告戊○於97年6月23日書立「信
                    用交易帳戶申請書（代開戶卡）」，向原
                    告申請「續約」原所開立之信用交易帳戶
                    時，原告徵信審核後乃係同意以被告戊○
                    之「庫存作財力融資」而給予續約三年（
                    融資、融券限額各為2,500萬元）。原告
                    並未要求被告戊○需覓保證人，亦未要求
                    其已知悉代理被告戊○下單交易之被告楊
                    金於被告戊○申請開立信用交易帳戶之相
                    關申請文件上另為連帶保證意旨之簽署。
                    本院因認尚無從僅據系爭簽立在先之授權
                    書，而為被告丁○須就被告戊○嗣後所申
                    請開立之信用交易帳戶所衍生之融資融券
                    契約，負連帶保證責任。是原告依連帶保
                    證之法律關係，訴請被告丁○應連帶給付
                    原告11,188,653元，及其中之11,179,845
                    元自98年2月21日起至清償日止，按週年
                    利率百分之5計算之利息，尚非有據。
  三、原告另主張被告丁○應依共同侵權行為規定，連帶賠償原
      告因此所受之損害。惟按：
      （一）因侵權行為所發生之損害賠償請求權，以有故意或
            過失不法侵害他人權利，或故意以背於善良風俗之
            方法，加損害於他人為成立要件。所謂故意係指行
            為人對於構成侵權行為之事實，明知並有意使其發
            生或預見其發生，而其發生並不違背其本意而言。
            又公序良俗係指規律社會生活之根本原理。另債務
            不履行為債務人侵害債權之行為，性質上雖亦屬侵
            權行為，但法律另有關於債務不履行之規定，故關
            於侵權行為之規定，於債務不履行不適用之，最高
            法院43年度台上字第752號判例意旨參照。經查，
            被告戊○向原告申請開戶買賣有價證券，嗣後再與
            原告訂立融資融券契約，均係經過原告之審核通過
            ，按之常情，所須簽立之文件書面，均係由原告公
            司事先擬妥印製。又被告戊○最初乃係以全額交割
            方式買賣有價證券，其自78年間起，歷年來之交易
            本屬正常，直至97年間始生違約，其所辯因錯判情
            勢，致所買受之股票跌破融資擔保維持率，而致無
            力償還融資款，核與善良風俗無涉一語，應可採信
            。
      （二）原告為專業證券經紀商，其對被告戊○及訴外人吳
            廷厚、楊俊逵、羅彥婷、羅彥雯、向華玉等人所開
            立之證券帳戶均係委託被告丁○擔任買賣受託人一
            情，事前並非全然不知，其果認被告丁○有藉多人
            開戶以規避金融主管機關所定「每一客戶對上市單
            一有價證券最高融資限額為一千五百萬元」之限制
            ，按理應即拒絕被告戊○及訴外人吳廷厚、楊俊逵
            、羅彥婷、羅彥雯、向華玉等人開立信用交易帳戶
            及委託被告丁○擔任買賣受託人。然原告可得而知
            被告戊○及訴外人吳廷厚、楊俊逵、羅彥婷、羅彥
            雯、向華玉等人所開立之證券帳戶均係委託被告丁
            ○擔任買賣受託人在先，復同意給予被告戊○及訴
            外人吳廷厚、楊俊逵、羅彥婷、羅彥雯、向華玉等
            人信用交易帳戶之融資在後，藉以收取交易手續費
            及融資利息，嗣於發生違約情事後，始謂被告丁○
            意圖操縱市場價格，明知無償還能力，仍藉眾多人
            頭戶向原告為大筆借貸，復不履行融資償還責任，
            而屬以背於善良風俗之方法，加損害於原告云云，
            自無可採。
伍、綜上所述，原告本於融資之法律關係，訴請被告戊○清償融
    資借款之處分後未償餘額及利息11,188,653元，另其中之11
    ,179,845 元自98年2月21日起至清償日止，按週年利率百分
    之5計算之利息，為有理由，爰予准許；至原告本於連帶保
    證及共同侵權行為之法律關係，訴請被告丁○應負連帶給付
    責任部分，則非有理，應予駁回。又原告陳明願供擔保，聲
    請宣告假執行，經核並無不合，爰就其勝訴部分，酌定相當
    之擔保金額，併予准許；至原告敗訴部分，其假執行之聲請
    ，失所附麗，則予駁回。
陸、本件事證已臻明確，兩造其餘之攻擊防禦方法，與判決基礎
    之事實及結果並無影響，爰不予審酌，併此敘明。
柒、據上論結，原告之訴為一部有理由、一部無理由，依民事訴
    訟法第385條第1項前段、第78條、第79條但書、第390條第2
    項，判決如主文。
中    華    民    國    98    年    9     月     9    日
                  民事第四庭    法  官  林宗成
上正本係照原本作成。
如對本判決上訴，須於判決送達後20日內向本院提出上訴狀。
中    華    民    國    98    年    9     月     9    日
                                書記官


司法院資訊處製作；財團法人民間司法改革基金會備份。
